臺灣士林地方法院小額民事判決
111年度士小字第1394號
原      告  華南產物保險股份有限公司

法定代理人  陳文智  
訴訟代理人  蔡明軒  
複  代理人  管禮    
被      告  黎淑芬  

上列當事人間請求侵權行為損害賠償(交通)事件，本院於民國11
1年7月28日言詞辯論終結，判決如下：
    主  文
被告應給付原告新臺幣玖仟陸佰元，及自民國一一一年三月二十
五日起至清償日止，按週年利率百分之五計算之利息。
訴訟費用新臺幣壹仟伍佰陸拾元應由被告負擔。
本判決得假執行。
    理由要領
一、按因侵權行為涉訟者，得由行為地之法院管轄。民事訴訟法
    第15條第1項定有明文。查本件原告主張之侵權行為地為臺
    北市北投區，本院自有管轄權。
二、原告主張：被告於民國109年9月19日19時22分許，駕駛車牌
    號碼00-0000號車（下稱A車），行經臺北市北投區大度路3
    段與立德路口時，因未保持安全距離，致撞上原告承保車牌
    號碼000-0000號車（下稱B車），原告為被保險人支出修復
    費用新臺幣（下同）9,600元（均屬工資），乃依侵權行為
    之法律關係及保險法第53條規定，提起本件訴訟等語，並聲
    明求為判決被告給付上開金額，及自起訴狀繕本送達翌日起
    至清償日止，按週年利率5％計算之利息。
三、被告則以：原告請求的損壞部位並非被告撞的，當下兩造並
    沒有碰撞等語，資為抗辯。　　
四、本院得心證之理由
(一)按因故意或過失，不法侵害他人之權利者，負損害賠償責任
    。汽車、機車或其他非依軌道行駛之動力車輛，在使用中加
    損害於他人者，駕駛人應賠償因此所生之損害。不法毀損他
    人之物者，被害人得請求賠償其物因毀損所減少之價額。應
    付利息之債務，其利率未經約定，亦無法律可據者，週年利
    率為百分之五。民法第184條第1項前段、第191條之2前段、
    第196條、第203條分別定有明文。再按物被毀損時，被害人
    除得依民法第196條請求賠償外，並不排除民法第213條至第
    215條之適用。依民法第196條請求賠償物被毀損所減少之價
    額，得以修復費用為估定之標準，但以必要者為限（例如︰
    修理材料以新品換舊品，應予折舊）（最高法院77年度第9
    次民事庭會議決議參照）。末按，被保險人因保險人應負保
    險責任之損失發生，而對於第三人有損失賠償請求權者，保
    險人得於給付賠償金額後，代位行使被保險人對於第三人之
    請求權；但其所請求之數額，以不逾賠償金額為限。保險法
    第53條第1項亦有明文。
(二)經查，證人王志瑋即系爭車禍處理員警到庭證稱：「伊到場
    時，肇事車已移到立德路旁邊，不是在事故地點，依照當時
    兩造的談話，因有碰撞有搖晃，兩造才下車查看，現場處理
    到最後，伊有告知如有保險的話由保險公司來處理，如果沒
    有的話由當事人自己來處理，印象中好像被告那邊沒有保險
    ，因當時現場兩造有初步共識由保險公司處理，由被告黎小
    姐負擔賠償，現場圖上文字是伊寫的，請雙方確認內容後簽
    名。」等語，並參諸上開警局資料所附之現場圖（見本院卷
    第29頁），其上記載：「第一當事人黎淑芬負責第二當事人
    劉啟熾車損維修費用」等內容，且由被告簽名，與上開證人
    所述相互符合，足認被告於系爭車禍發生後員警處理時，就
    B車之損害已當場同意賠償B車修復費用。基此，衡諸常情，
    被告駕駛A車若無碰撞B車，當下應不致同意賠償，再且，本
    件車禍事故當下已經值勤員警列為息事案件，有卷附之道路
    交通事故調查卷宗可參，益見事故當下被告已就責任歸屬由
    其負責承擔乙節，已無爭執。故被告有駕駛A車碰撞B車乙情
    ，應可認定。
(三)至被告雖頻以前詞置辯，然與本院認定不符已如前述，且有
    無碰撞是否應予簽名負責等乃一般成年人皆可知悉之常識，
    斷無僅憑自身無法律專業即可推卸簽名之責，否則，執勤員
    警當下若知被告就事故猶有爭執，自可更加詳為蒐證，乃至
    製作事故分析初判表，以供事後訴訟憑參，被告當下既已同
    意賠償息事，事後於訴訟卻復行爭執，不僅影響員警蒐證密
    度，亦使他造之蒐證時機同為流失，若不受其當下對員警所
    陳內容之拘束，亦有違誠信原則。再者，B車本有投保車體
    保險，縱為自身過失導致車損，亦非不得向保險公司請求，
    豈有於道路上隨機挑選對像栽贓之必要，且本件車損金額未
    過1萬元，甘冒謊報員警處理，耽誤時間留待現場，再栽贓
    與人而為訴訟爭執者亦鮮矣。
(四)原告本於上開法律規定，請求被告賠償B車修復費用，應屬
    有據。又據原告所提之服務維修費清單，其修復費用為9,60
    0元，均屬「工資」費用，並無零件換新，毋庸折舊。
五、從而，原告依上開法律關係，訴請被告給付9,600元，及自
    起訴狀繕本送達之翌日即111年3月25日（見本院卷第45頁）
    起至清償日止，按週年利率5％計算之利息，為有理由，應予
    准許。
六、本件係就民事訴訟法第436條之8第1項適用小額程序所為被
    告敗訴之判決，依同法第436條之20之規定，應依職權宣告
    假執行，並依職權確定訴訟費用額1,560元（第一審裁判費1
    ,000元、證人旅費560元），應由被告負擔。
中　　華　　民　　國　　111 　年　　8 　　月　　11　　日
                  士林簡易庭  法  官  楊峻宇
以上為正本係照原本作成。
如不服本判決，應於送達後20日內，向本院提出上訴狀並應記載
上訴理由，表明關於原判決所違背之法令及其具體內容與依訴訟
資料可認為原判決有違背法令之具體事實，如於本判決宣示後送
達前提起上訴者，應於判決送達後20日內補提上訴理由書（須附
繕本）。
中　　華　　民　　國　　111 　年　　8 　　月　　12　　日
                              書記官  蘇彥宇